臺灣屏東地方法院刑事判決　　　　　　　　　　　　　九十一年度訴字第二三號
　　公　訴　人　臺灣屏東地方法院檢察署檢察官
　　被　　　告　乙○○
右列被告因傷害等案件，經檢察官提起公訴（九十一年度偵字第三一九號），本院判
決如左：
    主  文
乙○○傷害直系血親尊親屬之身體，處有期徒刑伍月，如易科罰金，以參佰元折算壹
日；又以加害生命、身體之事恐嚇他人致生危害於安全，處有期徒刑參月，如易科罰
金，以參佰元折算壹日。應執行有期徒刑柒月，如易科罰金，以參佰元折算壹日，緩
刑參年，緩刑期內並付保護管束。乙○○於緩刑付保護管束期間內，禁止實施家庭暴
力行為。
    事  實
一、乙○○係甲○○之子，二人間具有家庭暴力防治法第三條第三款所定之家庭成員
    關係。乙○○曾因對甲○○實施身體、精神上不法侵害及為騷擾之行為，經甲○
    ○聲請臺灣屏東地方法院於民國九十年五月十日，以九十年家護字第一五○號核
    發民事通常保護令，裁定命乙○○不得對甲○○實施身體或精神上不法侵害之行
    為，亦不得直接或間接對於甲○○為騷擾之聯絡行為，應最少遠離甲○○住居所
    屏東縣瑪家鄉佳義村泰平巷七一號及屏東縣瑪家鄉佳義村泰平巷五之二五號之工
    寮至少一百公尺，有效期間半年。詎乙○○於收受前揭保護令，得悉內容後仍基
    於違反民事保護令之犯意並基於傷害之犯意，先於九十年十一月四日晚上十二時
    許，至屏東縣瑪家鄉佳義村泰平巷五之二五號工寮，持裝檳榔用塑膠籃砸向甲○
    ○，致甲○○受有右頸挫傷之傷害。嗣乙○○於九十年十一月二十九日午十時三
    十分許，另於恐嚇危害他人安全之犯意，至同上工寮向甲○○嚇稱要殺死甲○○
    及放火燒車子、全家等語，致甲○○心生畏懼，足生危害於甲○○之安全，而為
    精神上不法侵害之行為。
二、案經甲○○訴由屏東縣警察局內埔分局報請台灣屏東地方法院檢察署檢察官偵查
    起訴。
    理  由
一、訊據被告乙○○就右揭事實除辯稱：「我沒有打我母親，只是和我弟弟爭執時，
    把籃子丟到我母親」云云外餘均坦承不諱，經查右揭事實業據被告於本院初訊時
    供稱：「因為和我弟弟糾紛，所以我拿塑膠籃丟我媽媽，九十年十一月二十九日
    我確實有拿打火機威脅我媽要燒車子，我承認確實有起訴書之犯罪事實」等語，
    核與被害人甲○○指述之情節相符，復有前開保護令及照片四幀附卷可稽，被告
    所辯要無可採，事證明確，被告犯行堪以認定。
二、核被告所為，係犯刑法第三百零五條恐嚇罪、刑法第二百七十七條第一項、第二
    百八十條之傷害直系血親尊親屬罪及家庭暴力防治法第五十條第一款、第二款、
    第四款之違反保護令罪。被告以一傷害行為同時觸犯違反保護令罪為想像競合犯
    ，應依刑法第五十五條之規定從一重傷害直系血親尊親屬罪處斷。被告所犯傷害
    直系血親尊親屬罪與恐嚇罪間犯意各別罪質互異應分論併罰。公訴人認被告於九
    十年十一月二十九日尚涉犯有違反保護令罪，然告訴人之保護令有效其間僅至九
    十年十一月九日，之後並無變更或延長保護令之期間，該保護令於被告九十年十
    一月二十九日行為時既已失效，被告即無違反可言，惟公訴人認此部分與前揭論
    罪科刑部分有裁判上一罪關係，爰不另為無罪之諭知。被告對其直系血親尊親屬
    犯刑法第二百七十七條之傷害罪，應加重其刑至二分之一。爰審酌被告素行不佳
    ，有其前案紀錄表可按，漠視法院所為之保護令裁定及其犯罪動機、目的、手段
    等一切情狀，量處如主文所示之刑，並諭知易科罰金之折算標準及定其應執行之
    刑。被告前受有期徒刑以上刑之宣告，於八十一年二月一日執行完畢，有臺灣高
    等法院被告全國前案紀錄表一紙在卷可佐，其於執行完畢後，五年以內未曾受有
    期徒刑以上刑之宣告，經此起訴審判，當知所警惕，應無再犯之虞，並顧及告訴
    人日後家庭生活之和諧，本院認上開對被告所宣告之刑以暫不執行為適當，爰併
    諭知緩刑，並依家庭暴力防治法第三十條第一項之規定，諭知緩刑期內付保護管
    束。末查，被告為告訴人之子，竟因細故即為家庭暴力行為，爰依法諭知被告於
    緩刑付保護管束期間內，禁止實施家庭暴力行為。
據上論斷，應依刑事訴訟法第二百九十九條第一項前段，家庭暴力防治法第五十條第
一款、第二款、第四款、第三十條第一項、第二項第一款，刑法第十一條前段、第二
百七十七條第一項、第二百八十條、第三百零五條、第五十條第五款、第五十五條、
第四十一條第一項前段、第七十四條第二款、第九十三條第一項，罰金罰鍰提高標準
條例第一條前段、第二條，判決如主文。
中      華      民      國      九十一     年      八    月    二十七   日
                                      臺灣屏東地方法院刑事第四庭
                                          法  官   郭書豪
右正本證明與原本無異。
如不服本判決應於收受本判決後送達後十日內向本院提出上訴書狀，其未敘述上訴理
由者，並得於提起上訴後十日內向本院補提理由書狀（均須按他造當事人之人數附繕
本 ）「切勿逕送上級法院」
                                          書記官   唐淑嫻
中      華      民      國      九十一     年      八    月    二十七   日
附錄法條
家庭暴力防治法第五十條：
違反法院依第十三條、第十五條所為之下列裁定者，為本法所稱之違反保
護令罪，處三年以下有期徒刑、拘役或科或併科新台幣十萬元以下罰金︰
一  禁止實施家庭暴力行為。
二  禁止直接或間接騷擾、接觸、通話或其他連絡行為。
四  遠離住居所、工作場所、學校或其他特定場所。
中華民國刑法第二百八十條：
（傷害直系血親尊親屬罪）
對於直系血親尊親屬，犯第二百七十七條或第二百七十八條之罪者，加重其刑至二分
之一。
中華民國刑法第三百零五條：
 (恐嚇危害安全罪)
以加害生命、身體、自由、名譽、財產之事，恐嚇他人致生危害於安全者，處二年以
下有期徒刑、拘役或三百元以下罰金。
